【裁判字號】    99,易,1114
【裁判日期】    990805
【裁判案由】    竊盜
【裁判全文】
臺灣高雄地方法院刑事判決              99年度易字第1114號
公  訴  人  臺灣高雄地方法院檢察署檢察官
被      告  乙○○
            丁○○
上列被告因竊盜案件，經檢察官提起公訴（99年度速偵字第133
號），本院判決如下：
    主  文
乙○○、丁○○共同犯攜帶兇器竊盜罪，均累犯，乙○○處有期
徒刑捌月，丁○○處有期徒刑玖月。
    事  實
一、乙○○前於民國95年間因竊盜案件，經臺灣高等法院95年度
    上易字第2299號判決判處有期徒刑1 年6 月確定，嗣經減刑
    為有期徒刑9 月確定，後於96年間因詐欺案件，經本院以96
    年度簡字第6861號判決判處有期徒刑6 月確定，2 罪合併執
    行，甫於98年1 月31日（起訴書誤載為2 月1 日）縮刑期滿
    執行完畢；丁○○前因施用毒品案件，經本院以96年度訴
    字第4590號判決有期徒刑8 月確定，復因傷害案件，經本
    院以96年度訴字第424 號判決，判決有期徒刑6 月，經撤回
    上訴確定，又因詐欺案件，經臺灣雲林地方法院以96年度
    港簡字第18號判決，判處有期徒刑6 月，經撤回上訴確定，
    再因施用毒品案件，經本院96年度訴字第2071號判決有期
    徒刑8 月，復經撤回上訴確定，上揭至3 罪嗣經減刑，
    並定應執行刑為有期徒刑9 月又15日後，至4 罪合併執
    行，於98年5 月26日（起訴書誤載為5 月18日）假釋出監，
    嗣於同年7 月14日（起訴書誤載為8月1日）保護管束期滿，
    假釋未經撤銷，視為已執行完畢。
二、詎乙○○與丁○○均不知悛悔，共同意圖為自己不法之所有
    ，基於竊盜之犯意聯絡，於99年4 月19日下午3 時許，共同
    騎乘車牌號碼XNY-930 號機車，持客觀上具危險性可供兇器
    使用之活動鈑手1 支、十字螺絲起子2 支，同至丙○○位於
    高雄縣橋頭鄉○○村○○路137 號工廠內，推由乙○○手持
    前揭活動鈑手，將丙○○所有置於上開工廠內配電箱內之白
    鐵鐵片2 片（長寬分別為64公分乘30.5公分、64公分乘21公
    分）拆卸置於地上而竊取得手，欲繼續拆卸其他物品之際，
    旋為警在同日下午3 時20分許，在上址當場查獲，始查悉上
    情。
三、案經丙○○訴由高雄縣政府警察局岡山分局報告臺灣高雄地
    方法院檢察署檢察官偵查起訴。
    理  由
壹、證據能力部分：
一、告訴人丙○○警詢之陳述：
    按被告以外之人於審判外之言詞或書面陳述，除法律有規定
    者外，不得作為證據，刑事訴訟法第159 條第1 項定有明文
    。查告訴人丙○○於警詢中之陳述為傳聞證據，且亦無同法
    第159 條之2 、第159 條之3 所規定之情事，是依前揭法條
    意旨，自不具證據能力。惟被告以外之人於審判外之陳述，
    雖不得以之直接作為認定犯罪事實與否之證據，但非不得作
    為彈劾證據，用來爭執被告、證人之證明力（最高法院96年
    度臺上字第1497號判決意旨參照），附此敘明。
二、按被告以外之人於審判外之陳述，雖不符前4 條之規定，而
    經當事人於審判程序同意作為證據，法院審酌該言詞陳述或
    書面陳述作成時之情況，認為適當者，亦得為證據。當事人
    、代理人或辯護人於法院調查證據時，知有第159 條第1 項
    不得為證據之情形，而未於言詞辯論終結前聲明異議者，視
    為有前項之同意，刑事訴訟法第159 條之5 第1 項、第2 項
    分別定有明文。查本案認定事實所引用之卷內其餘卷證資料
    ，除原已符同法第159 條之1 至第159 條之4 規定、及法律
    另有規定等傳聞法則例外規定，而得作為證據外，並無證據
    證明係公務員違背法定程序所取得，而檢察官及被告於本院
    行準備程序及審理時，均不爭執其證據能力，且本院審酌前
    揭陳述作成時之情況，並無違法取證之瑕疵，亦認以之作為
    證據為適當，是本件有關被告以外之人於審判外之言詞或書
    面陳述等供述證據，依前揭法條意旨，自均得為證據。
貳、實體部分：
一、訊據被告乙○○對於上揭犯行，坦承不諱，惟被告丁○○固
    不否認於前揭時、地，由被告乙○○持前揭工具拆取前揭鐵
    片，惟矢口否認有何加重竊盜犯行，辯稱：其無竊盜故意，
    ，現場係廢棄工廠，其僅係去現場撿拾廢鐵變賣現金云云。
    經查：
（一）被告乙○○與丁○○於前揭時間，騎乘前揭機車，持活動
      鈑手1 支、十字螺絲起子2 支，同至告訴人丙○○前揭工
      廠內，由被告乙○○手持前揭活動鈑手，將告訴人所有置
      於上開工廠內配電箱內之白鐵鐵片2 片拆卸置於地上一節
      ，業據被告乙○○於警詢及本院審理時坦承不諱（見警卷
      第7 至10頁、本院卷第68至69頁），核與被告丁○○於警
      詢之供述相符（見警卷第13頁），並據證人即查獲員警甲○○於本院審理時結證在卷（見本院卷第59至63頁）。至
      前揭白鐵鐵片為警查獲當時，確均已拆下置於地上一節，
      業據被告乙○○於警詢時明確供稱：警方在現場查獲拆卸
      後放置地上的白鐵片2 片，案發當時其係手持活動鈑手，
      竊取配電箱內白鐵片2 片等語（見警卷第8 頁），核與被
      告丁○○於警詢之供述相符（見警卷第12頁），雖觀之查
      獲現場照片（見警卷第28頁下面1 張），可見1 白鐵鐵片
      仍在配電箱上，惟該鐵片上之螺絲鑽孔內，均未見螺絲，
      而係被告以左手持壓，始可固定於該配電箱內，可見該白
      鐵鐵片，查獲當時已非置於該配電箱內。復稽之查獲現場
      照片（見警卷第28頁上面1 張），可見前揭白鐵鐵片2 片
      均已置於地。又被告乙○○於偵訊時亦供稱：拿活動鈑手
      拆的照片，是警方叫其擺姿勢拍攝等語（見偵卷第39頁）
      ，足徵前揭白鐵鐵片於員警查獲當時，均已脫離該配電箱
      ，而為被告乙○○拆解下來置於地上無訛。此外，亦有贓
      物認領保管單1 紙、查獲現場照片6 張在卷可稽（見警卷
      第27至30頁），並有活動鈑手1 支、十字螺絲起子2 支扣
      案足佐，足認被告乙○○前揭自白與事實相符，堪信屬實
      ，上揭事實，洵堪認定。
（二）被告丁○○雖以前詞置辯，惟其亦於本院審理時坦認：前
      揭白鐵鐵片非其等所有，仍有財產價值，在別人處所之物
      ，物品是否棄置係由屋主決定，而非其等決定等語（見本
      院卷第67至68頁），足認被告丁○○知悉前揭白鐵鐵片具
      有財產價值，且所有權並非其所有，其無權決定該物是否
      棄置，卻仍未經告訴人之同意，推由被告乙○○持前揭工
      具拆取，欲撿拾後變賣現金，主觀上難謂無不法所有意圖
      ，而有竊盜故意甚明。況證人甲○○於本院審理時亦結證
      稱：該處業者不止一次向其報稱被竊，而前揭白鐵鐵片有
      價值，電表拆了之後要請人再安裝要很多錢。其不認為現
      場像是廢棄之地，現場石塊有集中在一起，如果是不要敲
      掉的話，不會集中在一起等語（見本院卷第61至62頁），
      再觀之卷附現場照片（見警卷第28頁），可見告訴人前揭
      工廠建物新穎並未破舊，該工廠所配置配電箱之白鐵外觀
      亦顯光亮嶄新，衡情自難認屬廢棄之棄置物，是被告丁○○前揭所辯，顯係臨訟畏罪飾卸之詞，委無足採。
（三）按共同正犯之成立，祇須具有犯意之聯絡，行為之分擔，
      既不問犯罪動機起於何人，亦不必每一階段犯行，均經參
      與（最高法院34年上字第862 號判例意旨參照）。查被告
      2 人係一同謀議至前揭工廠內拿取廢鐵變賣現金一節，業
      據被告2 人於警詢時供承不諱（見警卷第9 、12、13頁）
      ，而其等均明知未經告訴人同意而拿取，足見被告丁○○
      與乙○○有意圖為自己不法所有之竊盜犯意聯絡，而被告
      丁○○亦對於被告乙○○前揭持活動鈑手，拆取配電箱內
      白鐵鐵片之加重竊盜行為均有認識，是被告丁○○與乙○○2 人確就本件加重竊盜犯行，有犯意聯絡及行為分擔，
      洵堪認定。
（四）綜上，被告丁○○前揭所辯，顯係狡辯之詞，無足採信。
      本件事證明確，被告乙○○、丁○○前揭加重竊盜犯行，
      洵堪認定，應予依法論科。
二、論罪科刑部分：
（一）被告乙○○持以行竊前揭白鐵鐵片之活動鈑手、十字螺絲
      起子，係金屬製品，質地堅硬，客觀上足以危害人之生命
      、身體安全，自屬兇器。是核被告乙○○、丁○○2 人所
      為，均係犯刑法第321 條第1 項第3 款之攜帶兇器竊盜罪
      。被告2 人就上開加重竊盜犯行間，有犯意聯絡及行為分
      擔，為共同正犯。又被告2 人均曾有如事實欄所載之犯罪
      科刑執行情形，有臺灣高等法院被告前案紀錄表各1 份在
      卷可參，其等受有期徒刑執行完畢，5 年以內均故意再犯
      有期徒刑以上之罪，均為累犯，應依刑法第47條第1 項規
      定，均加重其刑。另前揭白鐵鐵片為警查獲當時，均已拆
      下置於地上一節，已認定如前，足徵前揭財物已置於被告
      乙○○、丁○○之實力支配範圍，自屬加重竊盜既遂，檢
      察官認為係屬未遂，容有誤會。
（二）爰審酌被告2 人均不思以正途謀生，任意竊取他人財物，
      法治觀念淡薄，律己力不佳，且結伴持客觀上足以危害人
      之生命、身體安全之活動鈑手竊盜，對社會治安危害非微
      ，雖所竊上開財物業經告訴人領回，有贓物認領保管單1
      紙在卷可徵，告訴人所受損害非鉅，而被告乙○○終能坦
      承犯行，雖竊取前揭財物為主嫌，然尚見悔意，犯後態度
      尚佳，惟被告丁○○猶製新詞詭辯，未見悔意，不知惕警
      ，犯後態度不佳，惡性非輕等一切情狀，各量處如主文所
      示之刑。
（三）至扣案活動鈑手1 支、十字螺絲起子2 支，固為被告乙○○持以竊盜所用之物，惟被告乙○○、丁○○前於警詢均
      供稱：扣案活動鈑手為被告乙○○所有云云，後於偵訊及
      本院審理時則均改稱：扣案活動鈑手、十字螺絲起子均是
      在現場撿的，不是其等所有云云，前後供述互有扞格，顯
      悖常情。此外，亦無其他積極證據證明為被告2 人所有，
      自難率以被告2 人具瑕疵之自白，遽認前揭扣案物為被告
      2 人所有，爰均不諭知沒收，檢察官認應予宣告沒收，容
      有未洽。
據上論斷，應依刑事訴訟法第299 條第1 項前段，刑法第28條、
第321 條第1 項第3 款、第47條第1 項，判決如主文。
本案經檢察官戊○○到庭執行職務。
中    華    民    國    99    年    8     月    5     日
                  刑事第九庭    審判長法  官   鄭詠仁
                                      法  官   黃沛文
                                      法  官   謝枚霏
以上正本證明與原本無異。
如不服本判決應於收受送達後10日內向本院提出上訴書狀，並應
敘述具體理由；如未敘述上訴理由者，應於上訴期間屆滿後20日
內向本院補提理由書（均須按他造當事人之人數附繕本）「切勿
逕送上級法院」。
中    華    民    國    99    年    8     月    5     日
                                      書記官   楊馥如
附錄本判決論罪之法條：
中華民國刑法第321條
（加重竊盜罪）
犯竊盜罪而有左列情形之一者，處 6 月以上、 5 年以下有期徒
刑：
一、於夜間侵入住宅或有人居住之建築物、船艦或隱匿其內而犯
    之者。
二、毀越門扇、牆垣或其他安全設備而犯之者。
三、攜帶兇器而犯之者。
四、結夥三人以上而犯之者。
五、乘火災、水災或其他災害之際而犯之者。
六、在車站或埠頭而犯之者。
前項之未遂犯罰之。

司法院資訊處製作；財團法人民間司法改革基金會備份。
